【裁判字號】    92,重訴緝,7
【裁判日期】    920630
【裁判案由】    毒品危害防制條例
【裁判全文】
臺灣板橋地方法院刑事判決                          九十二年度重訴緝字第七號
    公  訴  人  臺灣板橋地方法院檢察署檢察官
    被      告  甲○
    指定辯護人  本院公設辯護人乙○○
右列被告等因違反毒品危害防制條例案件，經檢察官提起公訴（八十七年度偵字第八
七七五號），本院判決如左：
    主  文
甲○共同意圖販賣而持有第一級毒品海洛因，處有期徒刑拾年貳月。免其刑之執行。
    事  實
一、甲○於民國八十三年四月五日左右，應黃雪峰（另行審結）之邀約共同赴日販售
    第一級毒品海洛因牟利，黃雪峰並允諾事成後甲○可得三成之利潤，甲○即在台
    北市某處李雪峰所經營之貿易公司辦公室內，勸誘陳德琳、曾鎮強二人（均業已
    審結）與伊共同協助黃雪峰至日本販售第一級毒品海洛因，並應允負擔其二人之
    機票、旅費及事成後給與一定之報酬，陳德琳、曾鎮強當場應諾後，即於同年月
    八日與黃雪峰及甲○，由台灣出發搭機前往日本，到達日本羽田機場後，即與泰
    國籍之成年女性WANIDAR WINANDINDAMU（以下簡稱WANIDAR）見面，並由甲○及
    黃雪峰出面自該女處取得約四點二公斤重之第一級毒品海洛因，其四人即共同基
    於意圖販賣之犯意聯絡而持有之，嗣並由黃雪峰連繫泰國籍之成年男子陳玉成尋
    找買主；之後甲○即與陳德琳、曾鎮強及黃雪峰等投宿於日本東京都新宿區之王
    城（MEZON）飯店，甲○及黃雪峰為確定取回海洛因之數量，即由甲○將裝有海
    洛因之袋子取出確定數量後，並告知陳德琳、曾鎮強二人。翌日，黃雪峰即委託
    亦有意圖販賣而持有犯意聯絡之泰國籍成年女子CHANCHIRA ARIN（以下簡稱ARIN
    ）保管，並與甲○一起將上開海洛因放入曾鎮強所有的袋子裡後交予該女；其後
    甲○及黃雪峰並將寄放在ARIN處之海洛因中取出其中一百公克，置於上開飯店房
    間之電視櫃上，供自由拿取吸食之用。同年月二十二日，甲○及陳德琳先行共赴
    泰籍女子ARIN之房間，當場將葡萄糖摻入海洛因中增量，調製成各約一公斤裝之
    袋裝海洛因兩袋，持往日本橫濱市內之「橫濱假日飯店」，與其後到達之黃雪峰
    及曾鎮強會合後，在該處欲找尋販售之對象時，當場為日本警方所逮捕，並扣得
    上開海洛因二袋重約二００一點五公克；嗣該泰籍女子ARIN因黃雪峰等四人業遭
    警逮捕，而對於其持有剩餘約二四一一點三公克之海洛因深感不安，遂將該海洛
    因移往日本東京新宿區新宿三丁目三八番一號之東日本旅客鐵道株式會社新宿站
    東口之寄物櫃中藏放，而於同年月二十七日為警查獲，並取出上開第一級毒品海
    洛因二四一一點三公克。其後甲○並因意圖販賣而持有海洛因，經日本橫濱地方
    裁判所判處有期徒刑八年及罰金日幣二百萬元，甲○於日本受前開有期徒刑之執
    行後，於九十年三月十五日假釋出監，並依其意願遣送至美國（甲○具美國國籍
    ）。
二、案經內政部警政署航空警察局移送台灣桃園地方法院檢察署檢察官呈請臺灣高等
    法院檢察署核轉臺灣台北地方法院檢察署檢察官，再核轉台灣板橋地方法院檢察
    署檢察官偵查起訴。
    理  由
一、訊據被告甲○業於本院審理中坦承：本案係同案被告黃雪峰邀伊共同販售海洛因
    牟利，黃雪峰允諾事成後給與販售所得之三成作為報酬，伊即勸誘同案被告陳德
    琳、曾鎮強共同赴日壯膽，並代付其二人在日本之食宿費用，及允諾事成後會自
    其所得三成報酬中，分出部分作為其二人之報酬，到達日本後，伊即與黃雪峰出
    面自泰國女子處取得上開海洛因，再與曾鎮強及陳德琳攜回住宿之飯店，其後在
    日本因意圖販賣而持有海洛因而被捕等情不諱，經核與同案被告陳德琳於八十六
    年八月一日警訊時供稱：「於八十三年四月初時，甲○分別找我及曾鎮強，告訴
    我們二人說想不想和他的連襟黃雪峰一起到日本去玩，順便賣些海洛因賺點錢，
    不過我和曾鎮強不必出面，只須隨行壯膽即可，於八十三年四月八日由甲○替我
    們買了機票入境日本後，再和馬來西亞籍之男子陳玉成會合，同年四月二十三日
    我們五人在日本橫濱一家假日飯店內遭日本警方以販賣海洛因毒品罪逮捕，整件
    事由甲○及他連襟黃雪峰負責，我和曾鎮強祗是隨行壯膽：：：」等語（詳台灣
    桃園地方法院檢察署八十六年度偵字第一一五０四號偵卷第三、四頁），及於本
    院調查時供稱：被告甲○等提了一大袋東西，回到飯店後，即知道他們所帶的是
    白粉（即海洛因）等語（詳本院八十七年十月二十七日訊問筆錄）均大致相符，
    是其所為之前開自白，應與事實相符而值採信。又被告甲○因意圖販賣而持有海
    洛因，經日本橫濱地方裁判所判處有期徒刑八年及罰金日幣二百萬元確定，並於
    日本受前開有期徒刑之執行後，於九十年三月十五日假釋出監，並依其意願遣送
    至美國等情，並有日本橫濱地方檢察廳起訴狀、追加起訴狀、橫濱地方裁判所判
    決書（以上俱為影本）、內政部警政署刑事警察局九十一年八月三十日刑際字第
    ０九一０二三一０四八號函等附卷可稽，而上開附卷之日本橫濱地方檢察廳起訴
    狀、追加起訴狀、橫濱地方裁判所判決書等司法文書，業據法務部檢察司函請外
    交部轉囑我國駐日本代表處，洽該處法律顧問伊藤卓藏閱覽原本比對結果，確認
    為真正等情，並有法務部檢察司八十八年六月二日法八八檢字第００一五七五號
    函，及其所附駐日本代表處傳真電報、伊藤卓藏律師所出具之證明書等附卷（本
    院卷宗一第八十四頁以下）可稽，被告對於上開起訴狀及判決書等司法文書之真
    正亦不爭執，自足據為本件認定事實基礎之補強證據，辯護意旨僅以前開日本司
    法文書不能證明為真實，遽認被告之犯罪不能證明等語，尚非可採。是本案事證
    已臻明確，被告之前開犯行洵堪認定，自應依法論科。
二、按刑法第五條第五款規定：「本法於凡在中華民國領域外犯左列各罪者，適用之
    ：五、鴉片罪。」，又同一行為雖經外國確定裁判，仍得依本法處斷。但在外國
    已受刑之全部或一部執行者，得免其刑之全部或一部之執行，刑法第九條復定有
    明文。核被告所為，係犯肅清煙毒條例第七條第一項之意圖販賣而持有毒品海洛
    因罪，被告雖在中華民國領域外犯罪，且經外國確定裁判，依前開說明，仍得依
    刑法之規定處斷。又被告犯罪後，毒品危害防制條例業於八十七年五月二十日公
    布實施，並將海洛因列為該條例所稱之第一級毒品，依同條例第五條規定，意圖
    販賣而持有第一級毒品者，處無期徒刑或十年以上有期徒刑，得併科新台幣七百
    萬元以下罰金，經比較新舊法，以肅清煙毒條例有利於被告，依刑法第二條第一
    項但書規定，自應適用肅清煙毒條例之規定論處。被告甲○與同案被告陳德琳、
    曾鎮強、黃雪峰及案外人泰國籍成年女子ARIN間，有犯意之聯絡及行為之分擔，
    均為共同正犯。又被告與同案被告陳德琳、曾鎮強、黃雪峰於八十三年四月八日
    到達日本羽田機場後，即由被告甲○及同案被告黃雪峰自泰國籍之成年女性
    WANIDAR處取得約四點二公斤重之第一級毒品海洛因，而基於意圖販賣之犯意聯
    絡而共同持有之，則於同年四月二十二日及二十七日先後經日本警方查獲被告等
    四人意圖販賣而持有上開海洛因，應僅係前開持有行為狀態之持續，而同屬一個
    持有之行為，則公訴人起訴書雖係就前後查獲時之持有行為提起公訴，惟既同屬
    實質上一罪之關係，應認均為起訴效力所及，併予敘明。爰審酌被告甲○於本件
    犯行前原並無前科，素行堪稱良好，僅因一時貪圖不法暴利，受同案被告黃雪峰
    以給與販賣所得三成作為報酬之誘引，致罹重典，及其犯罪之目的、手段，在日
    本所持有意圖販售之第一級毒品海洛因數量高達約四點二公斤，對日本社會秩序
    及我國之國際形象均造成傷害，惟犯罪後業經日本法院判刑並經執行在案等一切
    情狀，量處如主文所示之刑，以資懲儆。
三、末按同一行為雖經外國確定裁判，仍得依本法處斷。但在外國已受刑之全部或一
    部執行者，得免其刑之全部或一部之執行，刑法第九條定有明文。本件被告因意
    圖販賣而持有海洛因，而為日本橫濱地方裁判所判處有期徒刑八年及罰金日幣二
    百萬元，自本件案發受拘捕時起，業於日本受前開有期徒刑之執行，並於九十年
    三月十五日假釋出監等情，均業如前述，則其前開犯行既於日本已受刑之執行，
    顯已達到對其犯行懲儆之效果，且其所為前開犯行距今已歷九年餘，事過境遷，
    目前則與人合夥從事省電器等進出口貿易事業，有正當之職業，生活亦已趨正常
    穩定，家中復有父母、妻兒子女，若遽再予執行本件刑責，無疑係對其目前之生
    活模式及週遭人際關係之破壞，不但影響其個人，亦造成其家庭之困擾，自非社
    會之福，亦與國家刑事政策之目的不符，是為啟其自新之機會，本院認本件對被
    告所為刑之宣告，以不予執行為當，爰宣告免其刑之執行。
四、又本案經日本警方扣案之毒品海洛因共四袋（其中二袋重量為二００一點五公克
    、其餘二袋重量為二四一一點三公克），業經日本法院於前開刑事案件判決被告
    有罪之同時，予以宣告沒收確定，並經送執行完畢，則上開海洛因應已經日本司
    法機關予以處分而不存在，自無再予宣告沒收銷燬之必要，爰不另為宣告之，併
    予敘明。
據上論斷，應依刑事訴訟法第二百九十九條第一項前段，肅清煙毒品條例第七條第一
項，刑法第十一條前段、第二條第一項但書、第二十八條、第九條，判決如主文。
本案經檢察官許梨雯到庭執行職務。
中      華      民      國    九十二    年      六      月    三十    日
                                      臺灣板橋地方法院刑事第二庭
                                          法  官  林  春  長
右正本證明與原本無異。
如不服本判決，應於判決送達後十日內，向本院提出上訴狀。
                                          書記官  林  志  憲
中      華     民       國    九十二    年      六      月    三十   日
附錄本案論罪科刑法條全文：
毒品危害防制條例第五條：
意圖販賣而持有第一級毒品者，處無期徒刑或十年以上有期徒刑，得併科新臺幣七百
萬元以下罰金。
意圖販賣而持有第二級毒品者，處五年以上有期徒刑，得併科新臺幣五百萬元以下罰
金。
意圖販賣而持有第三級毒品者，處三年以上十年以下有期徒刑，得併科新臺幣三百萬
元以下罰金。
意圖販賣而持有專供製造或施用毒品之器具者，處五年以下有期徒刑，得併科新臺幣
一百萬元以下罰金。
肅清煙毒品條例第七條：


司法院資訊處製作；財團法人民間司法改革基金會備份。
